臺中高等行政法院判決
                                    110年度交上字第111號
上  訴  人  王秋雄                                  
被 上訴 人  臺中市交通事件裁決處                       

代  表  人  黃士哲              
上列當事人間交通裁決事件，上訴人對於中華民國110年6月21日
臺灣臺中地方法院109年度交字第574號行政訴訟判決，提起上訴
，本院判決如下：
    主  文
一、上訴駁回。
二、上訴審訴訟費用新臺幣750元由上訴人負擔。
    理  由
一、爭訟概要：上訴人於民國109年9月29日18時15分許，駕駛號
    牌6220-LD號自用小客車（下稱系爭車輛），行經臺中市西
    屯區臺灣大道與文心路口，因「行經行人穿越道轉彎未禮讓
    行人優先」之違規行為，經臺中市政府警察局第六分局（下
    稱舉發機關）員警認定上訴人違反道路交通管理處罰條例(
    下稱處罰條例)第48條第2項規定，遂當場對上訴人掣開第GT
     0455077號舉發違反道路交通管理事件通知單。被上訴人續
    於109年11月30日以中市裁字第68-GT0455077號裁決書（下
    稱原處分），依處罰條例第48條第2項、第63條第1項第1款
    及「違反道路交通管理事件統一裁罰基準表」規定，按期限
    內到案之基準，裁處上訴人第1階段罰鍰新臺幣（下同）2,0
    00元，並記違規點數1點。上訴人不服，提起行政訴訟，經
    臺灣臺中地方法院109年度交字第574號行政訴訟判決駁回（
    下稱原判決），上訴人不服，遂提起本件上訴。
二、上訴人起訴主張及訴之聲明、被上訴人於原審之答辯及聲明
    、原審判決認定之事實及理由，均引用原審判決書所載。
三、上訴人上訴意旨略以：原判決未採信上訴人於原審起訴狀所
    附之圖照影像係他人違規之照片，且該照片未顯示系爭車輛
    之車牌號碼；另原判決理由五、(三)所載之畫面時間與本件
    違規時間不同等詞，並聲明：㈠原判決廢棄，㈡原裁決撤銷。
四、本院經核原判決駁回上訴人在原審之訴，尚無違誤。茲就上
    訴意旨再予論述如下：
  ㈠按「汽車行近未設行車管制號誌之行人穿越道前，應減速慢
    行。汽車行經行人穿越道，遇有行人穿越時，無論有無交通
    指揮人員指揮或號誌指示，均應暫停讓行人先行通過。汽車
    行經未劃設行人穿越道之交岔路口，遇有行人穿越道路時，
    無論有無交通指揮人員指揮或號誌指示，均應暫停讓行人先
    行通過。」道路交通安全規則第103條定有明文。次按「汽
    車駕駛人轉彎時，除禁止行人穿越路段外，不暫停讓行人優
    先通行者，處1,200元以上3,600元以下罰鍰。」「汽車駕駛
    人有下列各款所列條款之一者，除依原條款處罰鍰外，並予
    記點：一、有……第48條……情形之一者，各記違規點數一點。
    」處罰條例第48條第2項及第63條第1項第1款分別定有明文
    。㈡又按事實認定乃事實審法院之職權，而證據之證明力如
    何或如何調查事實，事實審法院有衡情斟酌之權，苟其事實
    之認定已斟酌全辯論意旨及調查證據之結果，而未違背論理
    法則、經驗法則或證據法則，縱其證據之取捨與當事人所希
    冀者不同，致其事實之認定異於該當事人之主張者，亦不得
    謂為原判決有違背法令之情形。而前開所謂之「證據」，包
    含直接證據與間接證據。稱「直接證據」，凡得逕行證明應
    證事實之證據均屬之；反之，謂「間接證據」，指依其他已
    證明之事實，間接的推知應證事實真偽之證據屬之。又所謂
    「論理法則」，乃指依立法意旨或法規之社會機能就法律事
    實所為價值判斷之法則而言；稱「經驗法則」，係指由社會
    生活累積的經驗歸納所得之法則而言，凡日常生活所得之通
    常經驗及基於專門知識所得之特別經驗均屬之；至「證據法
    則」，則指法院調查證據認定事實所應遵守之法則而言。由
    上可知，審理事實之法院，其認定事實所憑之證據，並不以
    直接證據為限，間接證據亦包括在內，凡綜合調查所得之各
    種直接及間接證據，本於論理暨經驗法則得其心證，而為事
    實之判斷，當事人即不容任意指為違法。查：原審於110年5
    月7日之勘驗筆錄記載：「文心路往臺灣大道路口全景監視
    器畫面時間2020/09/29 18：09：50時員警站在文心路3段往
    東北方向與臺灣大道2段、3段路口，當時行人正沿著臺灣大
    道上之枕木紋行人穿越道行走，18：09：55時1台小客車（
    即系爭車輛)沿著臺灣大道2段往西北方向右轉文心路3段往
    東北方向，朝員警方向，與行人迎面而來，其距離約3個枕
    木紋白色實線，畫面顯示系爭車輛越過枕木紋行人穿越道時
    ，其車尾與行人間之影像有重疊，員警見狀立即上前攔查。
    」之情明確（原審卷第81頁）；核與卷附被上訴人交通違規
    案件陳述單之內容，可知上訴人自陳「本人由臺灣大道慢車
    道『右轉進入文心路最右側車道，當時對向車道有一行人欲
    穿越斑馬線，其人距離本人車輛大約有10公尺距離』，開罰
    未讓行人先行，實有欠當，請給違規照片，以資證明。」之
    情(原審卷第63頁)大致相符。再舉發機關109年11月17日中
    市警六分交字第1090148930號函亦稱「說明：三、查本案係
    本分局員警於109年9月29日18時15分，巡經本市西屯區臺灣
    大道、文心路口行人穿越道『有行人穿越時，發現旨揭車輛
    不暫停讓行人先行通過，爰現場攔查製單舉發』。」之情，
    有該函件可查(原審卷第67頁)；並佐以上開監視器影像截取
    畫面，可知系爭車輛係黑色自小客車，與上訴人所有車輛之
    汽車車籍資料記載顏色為黑色相符，此有汽車車籍查詢資料
    可參(原審卷第79頁)，是難謂上訴人主張影像圖照未顯示系
    爭車輛之車牌號碼，係他人違規照片等詞為可信。原審法院
    認定上訴人於109年9月29日18時15分許，駕駛系爭車輛，行
    經臺中市西屯區臺灣大道與文心路口，有「行經行人穿越道
    轉彎未禮讓行人優先」之違規行為，與上述調查證據結果並
    無不符，亦無違背論理法則及經驗法則；上訴人前開主張，
    無非係就原審取捨證據、認定事實之職權行使等指摘不當，
    尚難謂原判決有違背法令之情形。另依原審卷附違規影像截
    取畫面，其上記載時間為109年9月29日18時09分55秒至57秒
    (原審卷第70-71頁)，而原處分記載本件違規時間為109年9
    月29日18時15分(原審卷第23頁)，固有5餘分之差距，惟衡
    以監視錄影器本身時間之設定及舉發員警攔停上訴人之時間
    等因素，仍應認二者與實際違規時間均屬緊接，尚不影響本
    件違規事件之同一性；此部分原判決所記載「違規影像（見
    本院卷第69-71頁）所示，畫面時間『2020-03-2117：37：04
    時至17：37：08時』……」(原審卷第99頁)，顯係誤載，然上
    訴人主張原判決所載畫面時間與本件違規時間不同之詞，當
    不影響原處分所記載上開違規時間之合法性；上訴人執此請
    求廢棄原判決，尚不足採，且本院亦指明原判決該處誤載之
    事，併此說明。綜據上述，原判決駁回上訴人之訴，核無違
    誤。上訴意旨指摘原判決違背法令，求予廢棄，難認有理由
    ，應予駁回。
五、末按行政訴訟法第237條之9第2項準用第237條之8第1項規定
    ，交通裁決事件之上訴，行政法院為訴訟費用之裁判時，應
    確定其費用額。本件上訴人對於交通裁決事件之上訴，既經
    駁回，則上訴審訴訟費用750元自應由上訴人負擔，爰確定
    訴訟費用額如主文第2項所示。六、結論：本件上訴為無理
    由，應予駁回。
中　　華　　民　　國　　110　  年　  11    月   24  　日
                  臺中高等行政法院第三庭
                          審判長法官　陳  文  燦
                              法  官　張  鶴  齡 
                              法  官　楊  嵎  琇
以上正本證明與原本無異。
本裁定不得抗告。
中　　華　　民　　國　　110　  年　  11  　月   24  　日
                              書記官　詹  靜  宜